臺灣彰化地方法院刑事判決　　　　　　　　　　　　　九十三年度易字第八七五號
　　公　訴　人　臺灣彰化地方法院檢察署檢察官
　　被　　　告　乙○○
右列被告因竊盜案件，經檢察官提起公訴（九十三年度偵字第五六○一號），本院判
決如左：
    主      文
乙○○攜帶兇器竊盜，處有期徒刑捌月。
    事      實
一、乙○○意圖為自己不法之所有，於民國九十二年十二月十三日夜間至次日上午八
    時前之某不詳時刻，進入坐落於彰化縣社頭鄉張厝村張厝一巷五三一號丙○○所
    經營，但無人居住其內之工廠（侵入建築物部分未據告訴），適見工廠內放置鐵
    撬、鐵剪等客觀上足以對人之生命、身體、安全構成威脅，具有危險性而可供作
    為兇器使用之物，即圖便於行竊而攜帶該鐵撬、鐵剪破壞該工廠內所附設辦公室
    後方之紗窗，及打碎鋁門玻璃（毀損部分未據告訴），欲進入室內竊取財物，惟
    因玻璃後方架有鐵板且鋁門內有加裝暗鎖，致乙○○無法開啟，其乃再至辦公室
    前門，先放下鐵捲門之鐵鍊，再利用手動方式順利將鐵捲門打開，隨即進入，竊
    得丙○○所有放置於該辦公桌內之硬幣約新台幣二千元。嗣警方據報至現場採得
    指紋，經送驗並循線查悉上情。
二、案經彰化縣警察局田中分局報請台灣彰化地方法院檢察署檢察官偵查起訴。
    理      由
一、訊據被告乙○○矢口否認有何竊盜之犯行，並辯稱：伊不認識被害人丙○○，亦
    從未到過案發現場云云。但查：前開工廠於九十二年十二月十三日日落之前，未
    有鋁門窗受損，然被害人丙○○於九十二年十二月十四日八時許在前述工廠內發
    現辦公室之鋁門窗被破壞、鐵捲門遭打開，且辦公室內失竊新台幣二千元硬幣等
    情，業據被害人丙○○於警詢時指述在卷，而被告對此警詢陳述之證據能力亦無
    爭執而同意引用為證據，且本院依其陳述情況認亦屬適當，故該警詢筆錄當具證
    據能力，附此敘明。再依卷附現場照片三張顯示鋁門有被破壞之跡象，且室內擺
    設亦呈現遭人翻動之凌亂情形，及室外地上留有鐵剪、鐵撬等工具，足證被害人
    丙○○稱歹徒是以工廠內之鐵剪、鐵撬破壞門窗等情堪以採信。又警方另在辦公
    室後側鋁門加裝之鐵板外側，及歹徒敲破之鋁門玻璃上，分別採得四枚指紋，此
    指紋資料輸入電腦比對後，再以人工確認之結果，認分別與被告之右中指、左拇
    指、左中指及左食指指紋相符，有內政部警政署刑事警察局九十三年一月七日鑑
    驗書（文號：刑紋字第○九二○二四二七一九號），暨隨函檢附之指紋放大比對
    照片四張與被告之指紋卡在卷可稽。按指紋經世界各國研究之結果，始終未發現
    有二個完全相同之指紋，甚至於同卵雙胞胎的指紋其紋形雖有相類似的，但仔細
    比對其特徵就有很大之差別，從統計理論上推定，二枚指紋具有十二點特徵相同
    之機率（我國指紋鑑定之要求）約達十之負二十次方，當地球人口達十之二十次
    方時，方有可能發現二枚指紋完全相同，因此指紋「人各不同」之特性便成為全
    世界所公認，此可參見賴錫欽之教學著作「鑑識採證實務」第二版第二百九十一
    頁（賴錫欽任職於刑事警察局指紋室）。是以由案發地點所採集之四枚指紋與被
    告之指紋特徵相符等情觀之，足證被告確實曾經觸碰上述鋁門、玻璃等部位，復
    參之被告於被害人丙○○指訴後，僅空言否認至前開辦公室云云，並未指明該時
    間內伊之行蹤，以供查證其所言是否屬實等情以觀，益徵被告所辯係圖卸而已，
    且佐以現場照片等物，應認被告即為竊盜之行為人無訛。至其辯稱未曾到過案發
    地點云云，顯係事後卸責之詞，不足採信。綜上，本件事證明確，被告犯行堪以
    認定。
二、按刑法第三百二十一條第一項第三款之攜帶兇器竊盜罪，係以行為人攜帶兇器竊
    盜為其加重條件，此所謂兇器，其種類並無限制，凡客觀上足對人之生命、身體
    、安全構成威脅，具有危險性之兇器均屬之，且祇須行竊時攜帶此種具有危險性
    之兇器為已足，並不以攜帶之初有行兇之意圖為必要，最高法院著有七十九年度
    台上字第五二五三號判例可資參照。查本件被告所使用之鐵剪、鐵撬等物，係質
    地堅硬之金屬工具（見卷附照片），足以破壞案發地點辦公室之門窗，客觀上顯
    足對人之生命、身體、安全構成威脅，是其攜帶該物實施竊盜之所為，係犯刑法
    第三百二十一條第一項第三款之攜帶兇器竊盜罪。公訴人未論及此情，僅引用刑
    法第三百二十條第一項之普通竊盜罪予以起訴，容有未洽，本院於基本社會事實
    同一之範圍內，依法變更起訴法條。爰審酌被告侵入工廠辦公室之竊盜手段、與
    被害人丙○○互不相識之關係、因犯罪所得之財物及被害人丙○○所受之損害，
    暨被告始終矢口否認犯行，態度不佳，與其具有高職畢業之教育程度等一切情狀
    ，量處如主文所示之刑，以示懲戒。
據上論斷，應依刑事訴訟法第二百九十九條第一項前段、第三百條，刑法三百二十一
條第一項第三款，判決如主文。
本案經檢察官甲○○到庭執行職務。
中      華      民      國      九十四      年      一      月    六    日
                           臺灣彰化地方法院刑事第三庭
                                    審判長法官  余  仕  明
                                    法      官  簡  婉  倫
                                    法      官  黃  玉  齡
右正本證明與原本無異。
如不服本判決，應於判決送達後十日內，向本院提出上訴狀（須附繕本），上訴於台
灣高等法院台中分院。
告訴人或被害人對於判決如有不服具備理由請求檢察官上訴者，其上訴期間之計算係
以檢察官收受判決正本之日為準。
                                    法院書記官  林  怡  吟
中      華      民      國      九十四      年      一      月   七     日
附錄本案論罪科刑法條全文：
中華民國刑法第三百二十一條
  犯竊盜罪而有左列情形之一者，處六月以上、五年以下有期徒刑：
    一  於夜間侵入住宅或有人居住之建築物、船艦或隱匿其內而犯之者。
    二  毀越門扇、牆垣或其他安全設備而犯之者。
    三  攜帶兇器而犯之者。
    四  結夥三人以上而犯之者。
    五  乘火災、水災或其他災害之際而犯之者。
    六  在車站或埠頭而犯之者。
  前項之未遂犯罰之。
